【裁判字號】    89,易,2558
【裁判日期】    890927
【裁判案由】    違反著作權法
【裁判全文】
臺灣高雄地方法院刑事判決                        八十九年度易字第二五五八號
    公  訴  人  臺灣高雄地方法院檢察署檢察官
    被      告  甲○○
    被      告  丙○○
右列被告因違反著作權法案件，經檢察官提起公訴（八十九年度偵字第八○八六號、
第一○三九五號），本院判決如左：
    主  文
丙○○共同以明知為侵害著作權之物，意圖營利而交付之方法侵害他人之著作權，處
有期徒刑肆月，如易科罰金，以參佰元折算壹日。扣案新台幣壹仟肆佰貳拾伍元及如
附表一所示之盜版光碟片參佰肆拾捌片、附表二所示盜版錄音帶貳佰伍拾貳卷均沒收
。
甲○○公訴不受理。
    事  實
一、丙○○明知如附表所示之音樂光碟及錄音帶係未經合法授權，擅自重製侵害他人
    著作權之物，竟仍以一晚新台幣（以下同）五百元及接受招待吃海產之代價，受
    僱於乙○○（未經起訴），於民國八十九年四月二十七日晚間八時起，在高雄市
    左營區○○路四四二號前之夜市擺設攤位，共同意圖營利，以每片盜版光碟二百
    元，每卷盜版錄音一百元之價格，販賣交付附表一、二所示之盜版光碟予不特定
    人。嗣於同日二十一時三十分許，在上開處所為警當場查獲，並扣得如附表一、
    二所示之盜版光碟三百四十八片、盜版錄音帶二百五十卷及現金一千四百二十五
    元。
二、案經如附表所示著作權人訴請高雄市政府警察局移送台灣高雄地方法院檢察署檢
    察官偵查起訴。
    理  由
壹、丙○○有罪部分：
一、訊之被告丙○○於警訊及偵審中對右揭明知係盜版光碟及錄音帶而販賣之犯行坦
    承不諱，核與共犯乙○○於警訊中及偵審中供述之情節大致相符。被告於審理中
    雖辯稱：乙○○僅表示生意好會給伊一點報酬，並未說報酬多少云云。惟乙○○
    言明一晚五百元之代價僱用被告代其看顧攤位，販賣本件盜版物品等情，業經乙○○於警訊及本院審理中陳明在卷，被告確以五百元之代價受僱販賣本件盜版品
    之事實應可認定。此外並有犯罪所得現金一千四百二十五元及如附表一、二所示
    盜版光碟及錄音帶扣案，以及正版著作之封面四十九張附卷可為佐証，被告犯行
    應堪認定。
二、核被告所為係犯著作權法第九十三條第三款之以同法第八十七條第二款明知為侵
    害著作權，而意圖營利而交付之方法侵害他人著作權之罪。被告以一行為侵害如
    附表一、二所示多數著作權人之著作財產權法益，乃一行為觸犯數罪名，應依刑
    法第五十五條想像競合犯之規定，論以一罪。又被告係第一晚受僱於乙○○販賣
    本件盜版品，其同一晚之販賣行為應視為不可分割之一行為，公訴意旨論以連續
    犯尚有誤會，於此併予敘明。被告係受僱於乙○○而為本件犯行，則其與乙○○
    就本件犯行應有犯意聯絡、行為分擔，自屬共同正犯。爰審酌被告以侵害他人著
    作權之方式，圖得私利，惡性非輕，犯後坦承犯行，態度尚佳等一切情狀，量處
    如主文所示之刑，並諭知如易科罰金之折算標準。扣案如附表一、二所示之盜版
    音樂光碟及錄音帶，均係共犯乙○○所有，且為供犯罪所用之物，應依刑法第三
    十八條第一項第二款之規定宣告沒收。扣案現金一千四百二十五元係在攤位上放
    錢之盒子查獲等情，業經被告於審理中供述明確，自屬共犯乙○○所有之犯罪所
    得之物，應依刑法第三十八條第一項第三款宣告沒收。
貳、甲○○公訴不受理部分：
一、公訴意旨引用如附件起訴書。
二、按告訴乃論之罪經撤回告訴，應諭知不受理判決，刑事訟訴法第三百零三條第三
    款定有明文。本件公訴意旨所指被告犯行係以著作權法第八十七條第二款之方法
    侵害他人之著作權，犯同法第九十三條第三款之罪。依同法第一百條前段，係屬
    告訴乃論之罪。本件被告甲○○之犯行業經告訴人亞洲歌萊美傳播股份有限公司
    具狀撤回告訴，揆諸上開規定，爰依刑事訟訴法第三百零七條之規定，不經言詞
    辯論逕為不受理判決。
據上論斷，應依刑事訴訟法第二百九十九條第一項前段、第三百零三條第三款、第三
百零七條、著作權法第八十七條第二款、第九十三條第三款、刑法第十一條前段、第
二十八條、第五十五條、第四十一條、第三十八條第一項第二款、第三款、罰金罰鍰
提高標準條例第二條，判決如主文。
本案經檢察官蕭宇誠到庭執行職務
中      華      民      國     八十九    年    九    月    二十七    日
                                      臺灣高雄地方法院刑事第七庭
                                          法  官  蔡  國  卿
右正本證明與原本無異。
如不服本判決，應於判決送達後十日內，向本院提出上訴狀。
                                          書記官  邱  靜  銘
中      華      民      國     八十九    年    九    月    二十七    日
附錄本判決論罪之法條
著作權法第八十七條第二款：
有左列情形之一者，視為侵害著作權或製版權：
二、明知為侵害著作權或製版權之物，而散布或意圖散布而陳列或持有或意圖營利而
    交付者。
著作權法第九十三條第三款：
有左列情形之一者，處二年以下有期徒刑，得併科新臺幣十萬元以下罰金：
三、以第八十七條各款方法之一侵害他人之著作權者。


司法院資訊處製作；財團法人民間司法改革基金會備份。
